【裁判字號】    98,訴,151
【裁判日期】    980311
【裁判案由】    違反毒品危害防制條例
【裁判全文】
臺灣彰化地方法院刑事判決               98年度訴字第151號
公  訴  人  臺灣彰化地方法院檢察署檢察官
被      告  甲○○
                      押)
                    現羈押在臺灣彰化看守所
選任辯護人  蔡慶文律師
上列被告因違反毒品危害防制條例案件，經檢察官提起公訴（97
年度偵字第8010號、第10847 號），本院判決如下：
    主  文
甲○○所犯如附表一至三所示之罪，均累犯，各處如附表一至三
主文欄所示之刑（含主刑及從刑）。主刑部分應執行有期徒刑貳
拾貳年。扣案如附表四所示編號1、2、4、5之物，均沒收。扣案
如附表五所示編號1至9、附表六所示編號1、2之毒品及其包裝袋
，均沒收銷燬之。販賣第一、二級毒品所得合計新臺幣陸萬參仟
元均沒收，如全部或一部不能沒收時，以其財產抵償之。
    事  實
一、甲○○自民國81年間起，即接連因違犯麻醉藥品管理條例、
    肅清煙毒條例、毒品危害防制條例等案件，多次獲判徒刑執
    行完畢，仍未改施用毒品惡習，其於87年間，亦曾因施用毒
    品案件，經本院裁定送觀察勒戒及強制戒治後，經台灣彰化
    地方法院檢察署檢察官於88年10月16日為不起訴處分，再於
    89年間，被查獲施用毒品，經裁定送戒治處分並起訴，經判
    處有期徒刑6月確定，經受戒治處分及有期徒刑之執行，仍
    無效果，再於92、93年間被查獲施用毒品，第3度受戒治處
    分，另經本院以92年度易字第1157號判處有期徒刑1年（後
    減刑為6月）及台灣雲林地方法院分別以93年度訴緝字第35
    號、第36號各判處有期徒刑1年2月及1年4月確定（分別減為
    有期徒刑7月及8月），並定應執行為3年4月（減刑後改為1
    年8  月），於96年7月16日縮刑期滿執行完畢。詎其仍不知
    悔改，明知海洛因及甲基安非他命業經毒品危害防制條例列
    為第一、二級毒品管制，不得非法販賣、持有及轉讓，竟意
    圖營利、基於販賣第一級毒品海洛因之犯意，於附表一編號
    1及編號3至9所載之時間、地點販賣第一級毒品予魏明福、
    洪瑜玲、謝文富、許育銓、許育瑋等人；另意圖營利、基於
    販賣第二級毒品甲基安非他命之犯意，於附表二編號1至8所
    載之時間、地點販賣第二級毒品予洪瑜玲、張美麗、林秀全
    等人，並於附表一編號2所示時間、地點，基於前述販賣第
    一、二級毒品之犯意，同時販賣所示之海洛因及甲基安非他
    命給洪瑜玲，其販賣之次數、價格及聯絡方式等均詳如附表
    一、二所載。甲○○復基於無償轉讓第一級毒品海洛因之犯
    意，於附表三編號1至4所示之時間、地點轉讓第一級毒品予
    許育誠及許育銓2人，其轉讓之方式詳如附表三所載。
二、嗣於97年7 月間，因臺灣彰化地方法院檢察署另案對魏明福
    、洪瑜玲之0000000000行動電話監聽後，查知甲○○有販賣
    毒品給渠2人等之情形，及另案查獲謝文富供述其販賣毒品
    之來源係甲○○後，對甲○○之相關電話實施監聽，待事證
    齊全後，由該署檢察官指揮員警於97年11月27日持本院核發
    之搜索票至甲○○上開彰化縣大村鄉○○○路274之10號租
    屋處搜索，並扣得如附表四至六所示等物，始查悉上情。
三、案經彰化縣警察局員林分局、和美分局、內政部警政署刑事
    警察局中部打擊犯罪中心報請臺灣彰化地方法院檢察署檢察
    官偵查起訴。
    理  由
壹、證據能力部分：
一、按被告以外之人於偵查中向檢察官所為陳述，除顯有不可信
    之情況者外，得為證據，此於刑事訴訟法第159 條之1 第2
    項定有明文。蓋因檢察官與法官同為司法官署，且檢察官代
    表國家偵查犯罪，依法有訊問被告、證人及鑑定人之權力，
    且須對被告有利、不利之情形均應注意，況徵諸實務運作，
    檢察官實施刑事偵查程式，亦能恪遵法定程式之要求，不致
    有違法取證情事且可信度極高，是被告以外之人前於偵查中
    已具結而為證述，除反對該項供述得具有證據能力之一方，
    已釋明「顯有不可信之情況」之理由外，不宜以該證人未能
    於審判中接受他造之反對詰問為由，即遽指該證人於偵查中
    之陳述不具證據能力，方符前揭法條之立法意旨。經查：本
    案證人魏明福、謝文富、許育銓、許育瑋、張美麗、林秀全
    、許育誠於檢察官偵查中所為之證述，均經具結，被告及其
    選任辯護人亦均未指摘檢察官在為上開偵訊時，有任何不法
    取供之情形，是客觀上並無顯不可信之情況，則上開證人於
    偵查中之證言自具有證據能力。
二、次按被告以外之人於審判外之陳述，雖不符前4 條之規定，
    而經當事人於審判程序同意作為證據，法院審酌該言詞陳述
    或書面陳述作成時之情況，認為適當者，亦得為證據。當事
    人、代理人或辯護人於法院調查證據時，知有第159 條第1
    項不得為證據之情形，而未於言詞辯論終結前聲明異議者，
    視為有前項之同意，此於刑事訴訟法第159 條之5 亦有明文
    規定。上開立法意旨在於傳聞證據未經當事人之反對詰問予
    以核實，原則上先予排除，惟若當事人已放棄詰問或未聲明
    異議，基於證據資料愈豐富，愈有助於真實發現之理念，且
    強化言詞辯論主義，法院自可承認該傳聞證據例外擁有證據
    能力。經查：本案證人魏明福、洪瑜玲、謝文富、許育瑋、
    張美麗等人分別於警詢中之陳述，雖均係被告以外之人於審
    判外之陳述，性質上屬傳聞證據，惟經檢察官、被告及其選
    任辯護人均同意作為證據，本院審酌各該言詞陳述作成時之
    情況，查無有任何不法之情狀，認為適當，爰依刑事訴訟法
    第159條之5之規定，採為證據。
三、再按，有事實足認被告或犯罪嫌疑人有最輕本刑為3 年以上
    有期徒刑之罪嫌，並危害國家安全或社會秩序情節重大，而
    有相當理由可信其通訊內容與本案有關，且不能或難以其他
    方法蒐集或調查證據者，得發通訊監察書。通訊監察書，偵
    查中由檢察官依司法警察機關聲請或依職權以書面記載第十
    一條之事項，並敘明理由、檢附相關文件，聲請該管法院核
    發，通訊保障及監察法第5 條第1 項第1 款、第2 項定有明
    文；而通訊監察錄音之譯文，僅屬依據監聽錄音結果予以翻
    譯之文字，固具文書證據之外觀，但實際上仍應認監聽所得
    之錄音帶或光碟，始屬調查犯罪所得之證物；刑事訴訟法第
    165 條之1 第2 項所稱之證物，如其蒐證程序合法，並經合
    法調查，自具證據能力。因此檢察官如提出通訊監察錄音之
    譯文為其證據方法，實乃以其監聽所得之錄音帶或光碟，為
    調查犯罪所得之證物，法院本應依刑事訴訟法第165 條之1
    所列之方法調查，以判斷該錄音帶或光碟是否與通訊監察錄
    音之譯文相符。而監聽錄音製作之譯文，雖通常為偵查犯罪
    機關單方面製作，然若被告或訴訟關係人對其真實性並無爭
    執，經法院於審判期日提示譯文供當事人辨認、表示意見並
    為辯論者，程序自屬適法（最高法院95年度臺上字第295 號
    、94年度臺上字第4665號判決意旨參照）。查依卷附通訊監
    察書（97年度聲監字第379 、485 、528 號）及其附表之記
    載，法官依行為時之通訊保障及監察法第5 條第1 項第1 款
    規定核發通訊監察書，由司法警察執行通訊監察，其監聽錄
    音蒐證程序應屬合法，而上開監聽譯文之內容，被告及其辯
    護人、公訴人於本院準備程序及審理中均不爭執上開譯文內
    容之真實性，且經本院依法踐行提示上開監聽譯文之調查證
    據程序，足見上開監聽譯文自有證據能力。
三、扣案如附表四至六所示之物，均非供述證據，無傳聞法則之
    適用，與本案待證事實具有關連性，係警員持本院核發之搜
    索票執行搜索所扣得之物，且無證據證明係公務員違法取得
    之物，自得採為證據。
貳、認定本件犯罪事實所根據之證據及理由
一、上揭如附表一至三所示之犯罪事實，業據被告甲○○於警詢
    、偵查、本院準備程序及審理時，均一致坦白承認，核與證
    人魏明福、洪瑜玲、謝文富、許育銓、許育瑋、張美麗、林
    秀全、許育誠於警詢及偵訊中證述其等先後向被告購買毒品
    或被告無償轉讓毒品給渠施用之情節大致相符，且有000000
    0000號（謝文富之電話）、0000000000號（魏明福、洪瑜玲
    之電話）、0000000000、0000000000、0000000000號（以上
    為被告所使用之門號）等行動電話門號之通訊監察譯文及上
    開證人指認犯罪嫌疑人紀錄表各1份等在卷可稽，復有扣案
    如附表四至六所示之物可資佐證，其中扣案之附表五所示安
    非他命9包，總毛重5.49公克；另附表六白色粉末7包，其中
    如附表六所示編號1、2，經送法務部調查局鑑定之結果，確
    實含海洛因成分（合計總淨重3.47 公克），有該局98年1月
    22日調科壹字第09823003150號鑑定書附卷可參，足見被告
    之自白與事實相符。
二、查販賣海洛因、甲基安非他命係違法行為，非可公然為之，
    亦無公定價格，容易分裝並增減份量，而每次買賣之價量，
    可能隨時依雙方關係深淺、資力、需求量及對行情之認知、
    來源是否充裕、查緝是否嚴緊、購買者被查獲時供述購買對
    象之可能風險之評估等，而異其標準，非可一概而論，從而
    販賣之利得，除被告就販賣之價量俱臻明確供述外，委難察
    得實情，然販賣之人從價差或量差中牟利之方式雖異，其意
    圖營利之販賣行為則同一。查本件被告因無法記憶取得毒品
    之確實重量、純度及價格，尚無從精確算知其販售毒品海洛
    因及甲基安非他命所獲利潤之數額，然參以我國對於施用、
    販賣毒品查緝甚嚴，相關處罰所定之法定刑亦至重，故毒品
    不易取得且物稀價昂，苟被告於買賣之過程中無利可圖，縱
    屬至愚，亦無甘冒被取締移送法辦判處重刑之危險，而多次
    按購入價格轉售而不求任何利得之理，且被告於本院審理時
    業已供承其係無業，且因本身亦有施用毒品之習性，乃思以
    販賣毒品所獲得之利潤供自己購買毒品，足認被告甲○○確
    有營利之意圖甚明。
三、綜上所述，本件事證已徵明確，被告上開販賣第一、二級毒
    品及轉讓第一級毒品之犯行，均洵堪認定，應予依法論科。
參、論罪科刑
一、(一)被告所為如附表一之部分：
      海洛因係毒品危害防制條例第2 條第2 項第1 款所管制之
      第一級毒品，不得非法販賣。核被告此部分所為，均係犯
      毒品危害防制條例第4條第1項之販賣第一級毒品罪。其中
      附表一所示編號2之犯行，其同時販賣第一級毒品海洛因
      及第二級毒品甲基安非他命，係一行為觸犯數罪名，為想
      像競合犯，應依刑法第55條之規定從一重之販賣第一級毒
      品罪處斷。
    (二)被告所為如附表二之部分：
      甲基安非他命係毒品危害防制條例第2 條第2 項第2 款所
      管制之第二級毒品，不得非法販賣。核被告此部分所為，
      均係犯毒品危害防制條例第4條第2項之販賣第二級毒品罪
      。
    (三)被告所為如附表三之部分：
      海洛因係毒品危害防制條例第2 條第2 項第1 款所管制之
      第一級毒品，不得非法轉讓。核被告此部分所為，均係犯
      毒品危害防制條例第8條第1項之轉讓第一級毒品罪。又被
      告各次轉讓第一級毒品予許育誠及許育銓2人，尚乏證據
      足資認定其重量有達淨重5公克以上，是毋庸依「轉讓持
      有毒品加重其刑之數量標準」之規定加重其刑，亦一併敘
      明。
二、而被告販賣、轉讓第一、二級毒品前持有第一、二級毒品之
    低度行為，應為販賣第一、二級毒品之高度行為所吸收，不
    另論罪。被告所為如上開附表一販賣第一級毒品海洛因、附
    表二販賣第二級毒品甲基安非他命及附表三轉讓第一級毒品
    海洛因之犯行，其各次之犯罪行為均屬可分，應依其犯罪之
    次數各別論罪，並分論併罰。按修正前刑法第56條連續犯之
    規定，已於95年7月1日起廢除，本案被告之犯罪時間係於95
    年7月1日之後，自無修正前刑法第56條連續犯之適用；又學
    理上所謂之「集合犯」，係一種構成要件類型，亦即立法者
    針對特定刑罰規範之構成要件，已預設其本身係持續實行之
    複次行為，具備反覆、延續之行為特徵，將之總括或擬制成
    一個構成要件之「集合犯」行為，此種犯罪以反覆實行為典
    型、常態之行為方式，具侵害法益之同一性，因刑法評價上
    為構成要件之行為單一，因而僅包括的成立一罪；而毒品危
    害防制條例第4條第1項、第2項之販賣第一、二級毒品罪及
    毒品危害防制條例第8條第1項之轉讓第一級毒品罪，在95年
    7月1日修正刑法施行前，並未被認係「集合犯」，而在上開
    刑法修正時（或在此後），亦未經立法機關另為「集合犯」
    之立法，且被告販賣第一、二級毒品之時間，前後長達數月
    ，販賣地點非屬固定，販賣之對象則包括魏明福等7人，此
    類綿延數月，異時、異地且異其對象之販賣毒品行為，主觀
    上難認出於一次決意；另被告各次轉讓第一級毒品之犯行間
    ，其對象、地點不一，時間亦有間隔各次，轉讓行為均有其
    獨立性，故依社會通念，殊難認以評價為一罪為適當，自不
    得認僅成立包括一罪，均應為數罪之評價，始符刑罰公平原
    則。起訴意旨認為被告多次販賣、轉讓毒品之行為，係屬集
    合犯之實質上一罪，尚有未洽，附此敘明。
三、又被告有上開犯罪事實欄所載之前科紀錄，並於96年7 月16
    日縮刑期滿執行完畢等情，有其臺灣彰化地方法院檢察署刑
    案資料查註紀錄表及臺灣高等法院被告前案紀錄表各1份附
    卷可稽，被告於受有期徒刑之執行完畢後，5年內故意再犯
    本件如附表一至附表三所示有期徒刑以上之罪，均為累犯，
    ，除販賣第一級毒品罪之法定刑為死刑或無期徒刑，另販賣
    第二級毒品罪之法定刑有無期徒刑等部分，依刑法第64條第
    1項、第65條第1項之規定不得加重外，其餘皆應依刑法第47
    條第1項之規定分別加重其刑。再審之被告所為上開如附表
    一至二之犯行，雖係無視國家對於杜絕毒品危害之禁令，其
    行為固屬不當，應予非難，然其前後販賣海洛因及甲基安非
    他命之數量，依其價錢估算，並非至鉅，其犯罪之情節尚非
    至惡，被告僅因一時貪念，致罹重典，然相對於長期大量販
    賣毒品之大毒梟而言，其對社會治安及國民健康之危害顯然
    較小，是從被告犯案情節觀之，倘仍遽處以法定本刑之最低
    刑度即無期徒刑以上，無異失之過苛而不盡情理，難謂無情
    輕法重之憾，亦未符罪刑相當性及比例原則，更無從與大毒
    梟之惡行有所區隔，是其犯罪情狀相較於法定之重刑，在客
    觀上足以引起一般人之同情，情節尚堪憫恕，故為平衡被告
    犯行之可責性與法條規定之僵化，爰依刑法第59條之規定，
    對被告所犯販賣第一、二級毒品之犯行部分，酌予減輕其刑
    ，並先加重後減輕之。爰審酌被告明知毒品不僅殘害施用者
    自身健康，使人因施用毒品而成癮，喪失理智，不惜散盡家
    財、連累家人，或為購買毒品鋌而走險，衍生其他犯罪現象
    ，對個人理智、意志之摧毀、對社會治安、經濟及家庭生活
    之破壞，莫此為甚，故毒品所造成之社會問題尤大於施用者
    本身所受之毒害，卻仍為牟暴利，從事販賣毒品之犯行，造
    成毒品蔓延，危害他人及社會匪淺，誠屬可議，暨考量其犯
    罪之動機、目的及手段，販賣及轉讓毒品之期間、次數、所
    得之利益、生活狀況，及其已於警、偵訊、本院審理時均坦
    承犯行，已見悔意等一切情狀，分別酌情量處如附表一至附
    表三「主文」欄所示之刑，並就主刑部分定其應執行刑，以
    資懲戒。
四、沒收部分：
    (一)扣案之電子秤1 台、分裝夾鏈袋1 包、玻璃球吸食器2 支
      、門號0000000000行動電話1 具（含ＳＩＭ卡1 張）、
      門號0000000000行動電話1具（含ＳＩＭ卡1張）、摻有海
      洛因香菸1支、門號0000000000預付卡及門號0000000000
      預付卡其應予宣告沒收或不予沒收之理由及依據，詳如附
      表四編號1至8所示「沒收或不予沒收之理由」欄所載，其
      中所扣之分裝夾鏈袋及門號0000000000行動電話1具（含
      ＳＩＭ卡1張）部分，因難認有供被告於先前販賣、轉讓
      毒品所用或預備之物，故僅於附表二編號8，被告於被查
      獲前、最後1次販賣毒品犯行部分併予宣告沒收，另以敘
      明。
    (二)再扣案之如附表五所示之安非他命9 包及其包裝袋（總毛
      重5.49公克）、附表六編號1 、2 所示之海洛因6 包及其
      包裝袋（總淨重3.47公克），因盛裝毒品之包裝袋內含有
      毒品，與毒品已無法析離，縱將毒品倒出後，加以清洗，
      亦難保袋內未殘留有毒品，故為免日後執行困難，應認分
      別屬第一、二級毒品，均應依毒品危害防制條例第18條第
      1項前段之規定，各於被查獲最後一次販賣一級與二級毒
      品之犯行併予沒收銷燬之。
      至附表六編號3所示之物，因未驗出法定毒品成份，有法
      務部調查局98年1月22日調科壹字第09823003150號濫用藥
      物實驗鑑定書在卷可佐，爰不予宣告沒收銷燬之，附此敘
      明。
    (三)末按毒品危害防制條例第19條第1 項規定，犯同條例第4
      條之罪者，其供犯罪所用或因犯罪所得之財物，均沒收之
      ，如全部或一部不能沒收時，追徵其價額或以其財產抵償
      之。但該條項並無如同條例第18條第1 項所定「不問屬於
      犯人與否，沒收之」之明文，自屬相對沒收主義之立法。
      是其應沒收之物，應以屬被告所有者為限（最高法院95年
      度臺上字第305 號判決意旨參照）。又毒品危害防制條例
      第19條第1 項規定，犯販賣毒品罪者，其犯罪所得之財物
      均沒收之，係採義務沒收主義。故販賣毒品所得之對價，
      不問其中成本若干，利潤多少，均應全部諭知沒收，如不
      能沒收時，追徵其價額或以其財產抵償之，以貫徹政府查
      禁煙毒之決心，方符立法本旨（最高法院91年度臺上字第
      2419號、 92年臺上字第6913號判決意旨參照）。是被告於
      本件販賣第一級毒品海洛因所得新臺幣50,500元與販賣第
      二級毒品甲基安非他命所得新臺幣12,500元，總計新臺幣
      63,000元雖未扣案，亦應依同條項規定宣告沒收，如全部
      或一部不能沒收時，以其財產抵償之。
綜上論斷，應依刑事訴訟法第299 條第1 項前段、毒品危害防制
條例第4 條第1 項、第2 項、第8 條第1 項、第18條第1 項前段
、第19條第1項，刑法第11條、第47條第1項、第55條、第59條、
第51條第5款、第64條第1項、第65條第1項、第38條第1項第2款
，判決如主文。
本案經檢察官蔡曉崙到庭執行職務。
中    華    民    國    98    年    3     月    11    日
                    刑事第九庭  審判長法  官  蕭文學
                                      法  官  黃齡玉
                                      法  官  葛永輝
以上正本證明與原本無異。
如不服本判決應於收受判決後10日內，向本院提出上訴書狀，並
應敘述具體理由; 其未敘述上訴理由者，應於上訴期間屆滿後20
日內向本院補提理由書（均須按他造當事人之人數附繕本）「切
勿逕送上級法院」。
中    華    民    國    98    年    3     月    11    日
                                       書記官  黃幼華
附錄本案論罪科刑法條全文：
毒品危害防制條例第4條
製造、運輸、販賣第一級毒品者，處死刑或無期徒刑；處無期徒
刑者，得併科新臺幣1 千萬元以下罰金。
製造、運輸、販賣第二級毒品者，處無期徒刑或7 年以上有期徒
刑，得併科新臺幣7 百萬元以下罰金。
製造、運輸、販賣第三級毒品者，處5 年以上有期徒刑，得併科
新臺幣5 百萬元以下罰金。製造、運輸、販賣第四級毒品者，處
3 年以上10年以下有期徒刑，得併科新臺幣3 百萬元以下罰金。
製造、運輸、販賣專供製造或施用毒品之器具者，處1 年以上7
年以下有期徒刑，得併科新臺幣1 百萬元以下罰金。
前五項之未遂犯罰之。
毒品危害防制條例第8條
轉讓第一級毒品者，處1 年以上7 年以下有期徒刑，得併科新臺
幣1 百萬元以下罰金。
轉讓第二級毒品者，處6 月以上5 年以下有期徒刑，得併科新臺
幣70萬元以下罰金。
轉讓第三級毒品者，處3 年以下有期徒刑，得併科新臺幣30萬元
以下罰金。
轉讓第四級毒品者，處1 年以下有期徒刑，得併科新臺幣10萬元
以下罰金。
前四項之未遂犯罰之。
轉讓毒品達一定數量者，加重其刑至二分之一，其標準由行政院
定之。
附表一：販賣第一級毒品
 ┌──┬────┬────┬────┬───────┬────────┬───────┐
 │編號│交易對象│交易時間│交易地點│販賣毒品種類、│交易方式        │ 主文         │
 │    │        │        │        │次數及價格（新│                │              │
 │    │        │        │        │臺幣）        │                │              │
 ├──┼────┼────┼────┼───────┼────────┼───────┤
 │ 1  │魏明福及│97年7 月│彰化縣大│販賣第一級毒品│甲○○以行動電話│甲○○販賣第一│
 │    │洪瑜玲  │6 日下午│村鄉櫻花│海洛因1 次，25│0000000000聯絡魏│級毒品，累犯，│
 │    │        │4、5時許│路142 巷│000元         │明福使用之093973│處有期徒刑拾陸│
 │    │        │        │22號6 樓│              │3641行動電話於左│年貳月。扣案如│
 │    │        │        │居所    │              │揭時、地販賣予魏│附表四所示編號│
 │    │        │        │        │              │明福及洪瑜玲    │1之物，沒收。 │
 │    │        │        │        │              │                │販賣毒品所得之│
 │    │        │        │        │              │                │財物新臺幣貳萬│
 │    │        │        │        │              │                │伍仟元沒收，如│
 │    │        │        │        │              │                │全部或一部不能│
 │    │        │        │        │              │                │沒收時，以其財│
 │    │        │        │        │              │                │產抵償之。    │
 ├──┼────┼────┼────┼───────┼────────┼───────┤
 │ 2  │洪瑜玲  │97年7 月│彰化縣大│同時販賣第一級│甲○○以行動電話│甲○○販賣第一│
 │    │        │14日12時│村鄉櫻花│毒品海洛因及第│0000000000聯絡洪│級毒品，累犯，│
 │    │        │許      │路142 巷│二級毒品甲基安│瑜玲使用之092653│處有期徒刑拾陸│
 │    │        │        │22號6 樓│非他命1 次，各│4043行動電話於左│年。扣案如附表│
 │    │        │        │居所    │1000元        │揭時、地交易毒品│四所示編號1之 │
 │    │        │        │        │              │                │物，沒收。販賣│
 │    │        │        │        │              │                │毒品所得之財物│
 │    │        │        │        │              │                │新臺幣貳仟元沒│
 │    │        │        │        │              │                │收，如全部或一│
 │    │        │        │        │              │                │部不能沒收時，│
 │    │        │        │        │              │                │以其財產抵償之│
 │    │        │        │        │              │                │。            │
 ├──┼────┼────┼────┼───────┼────────┼───────┤
 │ 3  │謝文富  │97年9 月│彰化縣大│販賣第一級毒品│甲○○以行動電話│甲○○販賣第一│
 │    │        │11日8 時│村鄉中正│海洛因1 次，  │0000000000聯絡謝│級毒品，累犯，│
 │    │        │許      │東路274 │7000元        │文富使用之093829│處有期徒刑拾陸│
 │    │        │        │之10號租│              │8481行動電話於左│年。扣案如附表│
 │    │        │        │屋處附近│              │揭時、地交易毒品│四所示編號1之 │
 │    │        │        │之測速照│              │                │物，沒收。販賣│
 │    │        │        │相機下  │              │                │毒品所得之財物│
 │    │        │        │        │              │                │新臺幣柒仟元沒│
 │    │        │        │        │              │                │收，如全部或一│
 │    │        │        │        │              │                │部不能沒收時，│
 │    │        │        │        │              │                │以其財產抵償之│
 │    │        │        │        │              │                │。            │
 ├──┼────┼────┼────┼───────┼────────┼───────┤
 │ 4  │謝文富  │97年9 月│彰化縣大│販賣第一級毒品│甲○○以行動電話│甲○○販賣第一│
 │    │        │13日16時│村鄉中正│海洛因1 次，  │0000000000聯絡謝│級毒品，累犯，│
 │    │        │許      │東路274 │7000元        │文富使用之093829│處有期徒刑拾陸│
 │    │        │        │之10號租│              │8481行動電話於左│年。扣案如附表│
 │    │        │        │屋處附近│              │揭時、地交易毒品│四所示編號1之 │
 │    │        │        │之測速照│              │                │物，沒收。販賣│
 │    │        │        │相機下  │              │                │毒品所得之財物│
 │    │        │        │        │              │                │新臺幣柒仟元沒│
 │    │        │        │        │              │                │收，如全部或一│
 │    │        │        │        │              │                │部不能沒收時，│
 │    │        │        │        │              │                │以其財產抵償之│
 │    │        │        │        │              │                │。            │
 ├──┼────┼────┼────┼───────┼────────┼───────┤
 │ 5  │謝文富  │97年9 月│彰化縣大│販賣第一級毒品│甲○○以行動電話│甲○○販賣第一│
 │    │        │16日12時│村鄉中正│海洛因1 次，  │0000000000聯絡謝│級毒品，累犯，│
 │    │        │許      │東路274 │7000元        │文富使用之093829│處有期徒刑拾陸│
 │    │        │        │之10號租│              │8481行動電話於左│年。扣案如附表│
 │    │        │        │屋處附近│              │揭時、地交易毒品│四所示編號1之 │
 │    │        │        │之測速照│              │                │物，沒收。販賣│
 │    │        │        │相機下  │              │                │毒品所得之財物│
 │    │        │        │        │              │                │新臺幣柒仟元沒│
 │    │        │        │        │              │                │收，如全部或一│
 │    │        │        │        │              │                │部不能沒收時，│
 │    │        │        │        │              │                │以其財產抵償之│
 │    │        │        │        │              │                │。            │
 ├──┼────┼────┼────┼───────┼────────┼───────┤
 │ 6  │許育銓  │97年11月│彰化縣員│販賣第一級毒品│甲○○以行動電話│甲○○販賣第一│
 │    │        │9 日10、│林鎮山腳│海洛因1 次，  │0000000000聯絡許│級毒品，累犯，│
 │    │        │11時許  │路某租屋│1000元        │育詮使用之098819│處有期徒刑拾伍│
 │    │        │        │處      │              │0070行動電話於左│年拾月。扣案如│
 │    │        │        │        │              │揭時、地交易毒品│附表四所示編號│
 │    │        │        │        │              │                │1、4之物，均沒│
 │    │        │        │        │              │                │收。販賣毒品所│
 │    │        │        │        │              │                │得之財物新臺幣│
 │    │        │        │        │              │                │壹仟元沒收，如│
 │    │        │        │        │              │                │全部或一部不能│
 │    │        │        │        │              │                │沒收時，以其財│
 │    │        │        │        │              │                │產抵償之。    │
 ├──┼────┼────┼────┼───────┼────────┼───────┤
 │ 7  │許育瑋  │97年11月│彰化縣員│販賣第一級毒品│甲○○以行動電話│甲○○販賣第一│
 │    │        │13日15時│林鎮山腳│海洛因1 次，  │0000000000聯絡許│級毒品，累犯，│
 │    │        │許      │路某租屋│1000元        │育瑋使用之098873│處有期徒刑拾伍│
 │    │        │        │處      │              │1293電話於左揭時│年拾月。扣案如│
 │    │        │        │        │              │、地交易毒品    │附表四所示編號│
 │    │        │        │        │              │                │1、4之物，均沒│
 │    │        │        │        │              │                │收。販賣毒品所│
 │    │        │        │        │              │                │得之財物新臺幣│
 │    │        │        │        │              │                │壹仟元沒收，如│
 │    │        │        │        │              │                │全部或一部不能│
 │    │        │        │        │              │                │沒收時，以其財│
 │    │        │        │        │              │                │產抵償之。    │
 ├──┼────┼────┼────┼───────┼────────┼───────┤
 │ 8  │許育瑋  │97年11月│彰化縣大│販賣第一級毒品│甲○○以行動電話│甲○○販賣第一│
 │    │        │15日10、│村鄉中正│海洛因1 次，  │0000000000聯絡許│級毒品，累犯，│
 │    │        │11時許  │東路274 │1000元        │育瑋使用之098873│處有期徒刑拾伍│
 │    │        │        │之10號租│              │1293電話於左揭時│年拾月。扣案如│
 │    │        │        │屋處    │              │、地交易毒品    │附表四所示編號│
 │    │        │        │        │              │                │1、4之物，均沒│
 │    │        │        │        │              │                │收。販賣毒品所│
 │    │        │        │        │              │                │得之財物新臺幣│
 │    │        │        │        │              │                │壹仟元沒收，如│
 │    │        │        │        │              │                │全部或一部不能│
 │    │        │        │        │              │                │沒收時，以其財│
 │    │        │        │        │              │                │產抵償之。    │
 ├──┼────┼────┼────┼───────┼────────┼───────┤
 │ 9  │許育瑋  │97年11月│彰化縣大│販賣第一級毒品│甲○○以行動電話│甲○○販賣第一│
 │    │        │15日19時│村鄉中正│海洛因1 次，  │0000000000聯絡許│級毒品，累犯，│
 │    │        │許      │東路274 │500元         │育瑋使用之098873│處有期徒刑拾伍│
 │    │        │        │之10號租│              │1293電話於左揭時│年拾月。扣案如│
 │    │        │        │屋處    │              │、地交易毒品    │附表四所示編號│
 │    │        │        │        │              │                │1、4之物，均沒│
 │    │        │        │        │              │                │收。附表六所示│
 │    │        │        │        │              │                │編號1、2之物，│
 │    │        │        │        │              │                │均沒收銷燬。販│
 │    │        │        │        │              │                │賣毒品所得之財│
 │    │        │        │        │              │                │物新臺幣伍佰元│
 │    │        │        │        │              │                │沒收，如全部或│
 │    │        │        │        │              │                │一部不能沒收時│
 │    │        │        │        │              │                │，以其財產抵償│
 │    │        │        │        │              │                │之。          │
 ├──┴────┴────┴────┴───────┴────────┴───────┤
 │販賣第一級毒品所得總計：（500 元*1）+ （1,000 元*4）+ （7,000 元*3）+ （25,000元*1）│
 │=50,500 元                                                                          │
 └──────────────────────────────────────────┘
附表二：販賣第二級毒品
 ┌──┬────┬────┬────┬───────┬────────┬───────┐
 │編號│交易對象│交易時間│交易地點│販賣毒品種類、│交易方式        │ 主文         │
 │    │        │        │        │次數及價格（新│                │              │
 │    │        │        │        │臺幣）        │                │              │
 ├──┼────┼────┼────┼───────┼────────┼───────┤
 │ 1  │洪瑜玲  │97年7 月│彰化縣大│販賣第二級毒品│甲○○以行動電話│甲○○販賣第二│
 │    │        │11日10時│村鄉櫻花│甲基安非他命1 │0000000000聯絡洪│級毒品，累犯，│
 │    │        │許      │路142 巷│次，1500元    │瑜玲使用之093973│處有期徒刑柒年│
 │    │        │        │22號6 樓│              │3641行動電話於左│拾月。扣案如附│
 │    │        │        │居所    │              │揭時、地交易毒品│表四所示編號1 │
 │    │        │        │        │              │                │之物，沒收。販│
 │    │        │        │        │              │                │賣毒品所得之財│
 │    │        │        │        │              │                │物新臺幣壹仟伍│
 │    │        │        │        │              │                │佰元沒收，如全│
 │    │        │        │        │              │                │部或一部不能沒│
 │    │        │        │        │              │                │收時，以其財產│
 │    │        │        │        │              │                │抵償之。      │
 ├──┼────┼────┼────┼───────┼────────┼───────┤
 │ 2  │張美麗  │97年11月│彰化縣員│販賣第二級毒品│甲○○以行動電話│甲○○販賣第二│
 │    │        │7 日22時│林鎮育英│甲基安非他命1 │0000000000聯絡張│級毒品，累犯，│
 │    │        │許      │路26號6 │次，1000元    │美麗使用之04-837│處有期徒刑柒年│
 │    │        │        │樓之2 住│              │1735電話於左揭時│拾月。扣案如附│
 │    │        │        │處樓下  │              │、地交易毒品    │表四所示編號1 │
 │    │        │        │        │              │                │、4 之物，均沒│
 │    │        │        │        │              │                │收。販賣毒品所│
 │    │        │        │        │              │                │得之財物新臺幣│
 │    │        │        │        │              │                │壹仟元沒收，如│
 │    │        │        │        │              │                │全部或一部不能│
 │    │        │        │        │              │                │沒收時，以其財│
 │    │        │        │        │              │                │產抵償之。    │
 ├──┼────┼────┼────┼───────┼────────┼───────┤
 │ 3  │張美麗  │97年11月│彰化縣員│販賣第二級毒品│甲○○以行動電話│甲○○販賣第二│
 │    │        │9日3時許│林鎮育英│甲基安非他命1 │0000000000聯絡張│級毒品，累犯，│
 │    │        │        │路26號6 │次，1000元    │美麗使用之092087│處有期徒刑柒年│
 │    │        │        │樓之2 住│              │8056行動電話於左│拾月。扣案如附│
 │    │        │        │處樓下  │              │揭時、地交易毒品│表四所示編號1 │
 │    │        │        │        │              │                │、4 之物，均沒│
 │    │        │        │        │              │                │收。販賣毒品所│
 │    │        │        │        │              │                │得之財物新臺幣│
 │    │        │        │        │              │                │壹仟元沒收，如│
 │    │        │        │        │              │                │全部或一部不能│
 │    │        │        │        │              │                │沒收時，以其財│
 │    │        │        │        │              │                │產抵償之。    │
 ├──┼────┼────┼────┼───────┼────────┼───────┤
 │ 4  │張美麗  │97年11月│彰化縣員│販賣第二級毒品│甲○○以行動電話│甲○○販賣第二│
 │    │        │11日16時│林鎮育英│甲基安非他命1 │0000000000聯絡張│級毒品，累犯，│
 │    │        │許      │路26號6 │次，1000元    │美麗使用之092087│處有期徒刑柒年│
 │    │        │        │樓之2 住│              │8056行動電話於左│拾月。扣案如附│
 │    │        │        │處樓下  │              │揭時、地交易    │表四所示編號1 │
 │    │        │        │        │              │                │、4 之物，均沒│
 │    │        │        │        │              │                │收。販賣毒品所│
 │    │        │        │        │              │                │得之財物新臺幣│
 │    │        │        │        │              │                │壹仟元沒收，如│
 │    │        │        │        │              │                │全部或一部不能│
 │    │        │        │        │              │                │沒收時，以其財│
 │    │        │        │        │              │                │產抵償之。    │
 ├──┼────┼────┼────┼───────┼────────┼───────┤
 │ 5  │張美麗  │97年11月│彰化縣員│販賣第二級毒品│甲○○以行動電話│甲○○販賣第二│
 │    │        │14日22時│林鎮育英│甲基安非他命1 │0000000000聯絡張│級毒品，累犯，│
 │    │        │許      │路26號6 │次，1000元    │美麗使用之04-837│處有期徒刑柒年│
 │    │        │        │樓之2 住│              │1735、0000000000│拾月。扣案如附│
 │    │        │        │處樓下  │              │於左揭時、地交易│表四所示編號1 │
 │    │        │        │        │              │                │、4 之物，均沒│
 │    │        │        │        │              │                │收。販賣毒品所│
 │    │        │        │        │              │                │得之財物新臺幣│
 │    │        │        │        │              │                │壹仟元沒收，如│
 │    │        │        │        │              │                │全部或一部不能│
 │    │        │        │        │              │                │沒收時，以其財│
 │    │        │        │        │              │                │產抵償之。    │
 ├──┼────┼────┼────┼───────┼────────┼───────┤
 │ 6  │張美麗  │97年11月│彰化縣員│販賣第二級毒品│甲○○以行動電話│甲○○販賣第二│
 │    │        │15日21時│林鎮山腳│甲基安非他命1 │0000000000聯絡張│級毒品，累犯，│
 │    │        │許      │路某租屋│次，2000元    │美麗使用之092087│處有期徒刑柒年│
 │    │        │        │處      │              │8056於左揭時、地│拾月。扣案如附│
 │    │        │        │        │              │交易毒品        │表四所示編號1 │
 │    │        │        │        │              │                │、4 之物，均沒│
 │    │        │        │        │              │                │收。販賣毒品所│
 │    │        │        │        │              │                │得之財物新臺幣│
 │    │        │        │        │              │                │貳仟元沒收，如│
 │    │        │        │        │              │                │全部或一部不能│
 │    │        │        │        │              │                │沒收時，以其財│
 │    │        │        │        │              │                │產抵償之。    │
 ├──┼────┼────┼────┼───────┼────────┼───────┤
 │ 7  │林秀全  │97年11月│彰化縣大│販賣第二級毒品│甲○○以行動電話│甲○○販賣第二│
 │    │        │15日9 時│村鄉中正│甲基安非他命1 │0000000000聯絡林│級毒品，累犯，│
 │    │        │許      │東路274 │次，2000元    │秀全使用00000000│處有期徒刑柒年│
 │    │        │        │之10號租│              │04行動電話於左揭│拾月。扣案如附│
 │    │        │        │屋處    │              │時、地交易毒品  │表四所示編號1 │
 │    │        │        │        │              │                │、4 之物，均沒│
 │    │        │        │        │              │                │收。販賣毒品所│
 │    │        │        │        │              │                │得之財物新臺幣│
 │    │        │        │        │              │                │貳仟元沒收，如│
 │    │        │        │        │              │                │全部或一部不能│
 │    │        │        │        │              │                │沒收時，以其財│
 │    │        │        │        │              │                │產抵償之。    │
 ├──┼────┼────┼────┼───────┼────────┼───────┤
 │ 8  │林秀全  │97年11月│彰化縣大│販賣第二級毒品│甲○○以行動電話│甲○○販賣第二│
 │    │        │17日20、│村鄉中正│甲基安非他命1 │0000000000聯絡林│級毒品，累犯，│
 │    │        │21時許  │東路274 │次，2000元    │秀全使用之091759│處有期徒刑柒年│
 │    │        │        │之10號租│              │5904行動電話於左│拾月。扣案如附│
 │    │        │        │屋處    │              │揭時、地交易毒品│表四所示編號1 │
 │    │        │        │        │              │                │、2 、4、5之物│
 │    │        │        │        │              │                │，均沒收。附表│
 │    │        │        │        │              │                │五所示之物，均│
 │    │        │        │        │              │                │沒收銷燬。販賣│
 │    │        │        │        │              │                │毒品所得之財物│
 │    │        │        │        │              │                │新臺幣貳仟元沒│
 │    │        │        │        │              │                │收，如全部或一│
 │    │        │        │        │              │                │部不能沒收時，│
 │    │        │        │        │              │                │以其財產抵償之│
 │    │        │        │        │              │                │。            │
 ├──┴────┴────┴────┴───────┴────────┴───────┤
 │販賣第二級毒品所得總計：（1,000 元*5）+ （1,500 元*1）+ （2,000元*3）=12,500元      │
 └──────────────────────────────────────────┘
附表三：轉讓第一級毒品
 ┌──┬────┬────┬────┬───────┬────────┬───────┐
 │編號│轉讓對象│轉讓時間│轉讓地點│轉讓毒品種類及│轉讓方式        │主文          │
 │    │        │        │        │次數          │                │              │
 ├──┼────┼────┼────┼───────┼────────┼───────┤
 │ 1  │許育誠  │97年10月│彰化縣員│無償轉讓第一級│甲○○於左揭時、│甲○○轉讓第一│
 │    │        │16日    │林鎮山腳│毒品海洛因1次 │地轉讓毒品      │級毒品，累犯，│
 │    │        │        │路租屋處│              │                │處有期徒刑壹年│
 │    │        │        │        │              │                │陸月。        │
 ├──┼────┼────┼────┼───────┼────────┼───────┤
 │ 2  │許育誠  │97年10月│彰化縣員│無償轉讓第一級│甲○○於左揭時、│甲○○轉讓第一│
 │    │        │30 日   │林鎮山腳│毒品海洛因1次 │地轉讓毒品      │級毒品，累犯，│
 │    │        │        │路租屋處│              │                │處有期徒刑壹年│
 │    │        │        │        │              │                │陸月。        │
 │    │        │        │        │              │                │              │
 ├──┼────┼────┼────┼───────┼────────┼───────┤
 │ 3  │許育銓  │97年11月│彰化縣員│無償轉讓第一級│甲○○以行動電話│甲○○轉讓第一│
 │    │        │8日凌晨 │林鎮山腳│毒品海洛因1次 │0000000000聯絡許│級毒品，累犯，│
 │    │        │1時許   │路租屋處│              │育詮0000000000行│處有期徒刑壹年│
 │    │        │        │        │              │動電話於左揭時、│陸月。扣案如附│
 │    │        │        │        │              │地轉讓毒品      │表四所示編號4 │
 │    │        │        │        │              │                │之物，沒收。  │
 ├──┼────┼────┼────┼───────┼────────┼───────┤
 │ 4  │許育銓  │97年11月│彰化縣民│無償轉讓第一級│甲○○以行動電話│甲○○轉讓第一│
 │    │        │9 日23時│生地下道│毒品海洛因1次 │0000000000聯絡許│級毒品，累犯，│
 │    │        │許      │附近    │              │育詮使用之098819│處有期徒刑壹年│
 │    │        │        │        │              │0070行動電話於左│陸月。扣案如附│
 │    │        │        │        │              │揭時、地轉讓毒品│表四所示編號4 │
 │    │        │        │        │              │                │，沒收。      │
 └──┴────┴────┴────┴───────┴────────┴───────┘
附表四：
 ┌──┬───────┬──┬───────────────┐
 │編號│扣押物品      │數量│沒收或不予沒收之理由          │
 ├──┼───────┼──┼───────────────┤
 │ 1  │電子秤        │壹台│被告所有且供被告販賣毒品所用之│
 │    │              │    │物，爰依毒品危害防制條例第19條│
 │    │              │    │第1 項之規定沒收。            │
 ├──┼───────┼──┼───────────────┤
 │ 2  │分裝夾鏈袋    │壹包│被告所有且供被告預備販賣毒品所│
 │    │              │    │用之物，爰依刑法第38條第1項第 │
 │    │              │    │2款之規定沒收。               │
 ├──┼───────┼──┼───────────────┤
 │ 3  │玻璃球吸食器  │貳支│被告所有但非供本件犯罪所用之物│
 │    │              │    │，爰不予宣告沒收。            │
 ├──┼───────┼──┼───────────────┤
 │ 4  │門號0000000000│壹具│被告所有且供被告犯罪所用之物，│
 │    │行動電話（含  │    │爰依毒品危害防制條例第19條第1 │
 │    │SIM 卡壹張）  │    │項之規定沒收。                │
 ├──┼───────┼──┼───────────────┤
 │ 5  │門號0000000000│壹具│被告所有且供被告預備販賣毒品所│
 │    │行動電話（含  │    │用之物，爰依毒品危害防制條例第│
 │    │SIM卡壹張 ）  │    │19條第1 項之規定沒收。        │
 ├──┼───────┼──┼───────────────┤
 │ 6  │摻有海洛因香菸│壹支│香菸雖為被告所有，但因被告另涉│
 │    │              │    │犯施用第一級毒品案件，該摻有海│
 │    │              │    │洛因香菸1 支，業經本院以98年度│
 │    │              │    │訴字第169 號宣告沒收銷燬之，且│
 │    │              │    │該香菸係被告欲自行施用，並非本│
 │    │              │    │案販賣所用之物，業據其供承明確│
 │    │              │    │，故不予宣告沒收銷燬。        │
 ├──┼───────┼──┼───────────────┤
 │ 7  │門號0000000000│壹具│雖為被告所有且供犯罪所用之物，│
 │    │預付卡        │    │然因未扣案，且據被告供稱儲值金│
 │    │              │    │額已用畢而丟棄，爰不予宣告沒收│
 │    │              │    │。                            │
 ├──┼───────┼──┼───────────────┤
 │ 8  │門號0000000000│壹具│雖為被告所有且供犯罪所用之物，│
 │    │預付卡        │    │然因未扣案，且據被告供稱儲值金│
 │    │              │    │額已用畢而丟棄，爰不予宣告沒收│
 │    │              │    │。                            │
 └──┴───────┴──┴───────────────┘
附表五：
 ┌──┬─────┬──┬──────┬────────────────┐
 │編號│扣押物品  │數量│重量        │沒收之理由                      │
 ├──┼─────┼──┼──────┼────────────────┤
 │ 1  │安非他命及│壹包│毛重0.44公克│應依毒品危害防制條例第18條第1項 │
 │    │其包裝袋  │    │            │前段之規定沒收銷燬之。          │
 ├──┼─────┼──┼──────┼────────────────┤
 │ 2  │安非他命及│壹包│毛重0.34公克│應依毒品危害防制條例第18條第1項 │
 │    │其包裝袋  │    │            │前段之規定沒收銷燬之。          │
 ├──┼─────┼──┼──────┼────────────────┤
 │ 3  │安非他命及│壹包│毛重0.24公克│應依毒品危害防制條例第18條第1項 │
 │    │其包裝袋  │    │            │前段之規定沒收銷燬之。          │
 ├──┼─────┼──┼──────┼────────────────┤
 │ 4  │安非他命及│壹包│毛重0.36公克│應依毒品危害防制條例第18條第1項 │
 │    │其包裝袋  │    │            │前段之規定沒收銷燬之。          │
 ├──┼─────┼──┼──────┼────────────────┤
 │ 5  │安非他命及│壹包│毛重0.36公克│應依毒品危害防制條例第18條第1項 │
 │    │其包裝袋  │    │            │前段之規定沒收銷燬之。          │
 ├──┼─────┼──┼──────┼────────────────┤
 │ 6  │安非他命及│壹包│毛重0.92公克│應依毒品危害防制條例第18條第1項 │
 │    │其包裝袋  │    │            │前段之規定沒收銷燬之。          │
 ├──┼─────┼──┼──────┼────────────────┤
 │ 7  │安非他命及│壹包│毛重0.95公克│應依毒品危害防制條例第18條第1項 │
 │    │其包裝袋  │    │            │前段之規定沒收銷燬之。          │
 ├──┼─────┼──┼──────┼────────────────┤
 │ 8  │安非他命及│壹包│毛重0.93公克│應依毒品危害防制條例第18條第1項 │
 │    │其包裝袋  │    │            │前段之規定沒收銷燬之。          │
 ├──┼─────┼──┼──────┼────────────────┤
 │ 9  │安非他命及│壹包│毛重0.95公克│應依毒品危害防制條例第18條第1項 │
 │    │其包裝袋  │    │            │前段之規定沒收銷燬之。          │
 ├──┴─────┴──┴──────┴────────────────┤
 │合計：安非他命9包總毛重5.49公克                                       │
 └───────────────────────────────────┘
附表六：
 ┌──┬──────┬────┬──┬──────┬────────────────┐
 │編號│原扣案物品清│扣押物品│數量│重量        │沒收或不予沒收之理由            │
 │    │單編號      │        │    │            │                                │
 ├──┼──────┼────┼──┼──────┼────────────────┤
 │ 1  │ 1、3、5-7  │海洛因及│伍包│合計淨重3.00│應依毒品危害防制條例第18條第1項 │
 │    │            │其包裝袋│    │公克        │前段之規定沒收銷燬之。          │
 ├──┼──────┼────┼──┼──────┼────────────────┤
 │ 2  │  4         │海洛因及│壹包│淨重0.47公克│應依毒品危害防制條例第18條第1項 │
 │    │            │其包裝袋│    │            │前段之規定沒收銷燬之。          │
 ├──┼──────┼────┼──┼──────┼────────────────┤
 │ 3  │  2         │白色粉末│壹包│淨重0.81公克│經法務部調查局98年1 月22日出具之│
 │    │            │        │    │            │鑑定書送驗結果，驗無法定毒品成份│
 │    │            │        │    │            │，爰不予宣告沒收銷燬。          │
 ├──┴──────┴────┴──┴──────┴────────────────┤
 │合計：海洛因6包總淨重3.47公克                                                     │
 └─────────────────────────────────────────┘


司法院資訊處製作；財團法人民間司法改革基金會備份。
